【裁判字號】    92,易,280
【裁判日期】    920307
【裁判案由】    賭博等
【裁判全文】
臺灣板橋地方法院刑事判決                          九十二年度易字第二八０號
    公  訴  人  臺灣板橋地方法院檢察署檢察官
    被      告  甲○○
右列被告因賭博等案件，經檢察官提起公訴（九十一年度偵字第一七六０五號），本
院判決如左：
    主  文
甲○○違反未依規定辦理營利事業登記不得經營電子遊戲場業之規定，處拘役伍拾玖
日，如易科罰金，以佰元折算壹日。扣案之電動賭博機具「小瑪琍」貳台（含ＩＣ
板貳塊）、「滿貫大亨麻將台」貳台（含ＩＣ板貳塊）及賭資新臺幣仟零玖拾元均
沒收。
    事  實
一、甲○○明知未依電子遊戲場業管理條例規定辦理營利事業登記者，不得經營電子
    遊戲場業，竟與真實姓名年籍不詳綽號「黑仔」之成年男子基於賭博之概括犯意
    聯絡，並基於擅自經營電子遊戲場業之犯意聯絡，自民國（下同）九十一年八月
    二十八日起，在其所經營位於臺北縣泰山鄉○○路○段七號之「檳榔Ｅ情人」檳
  榔攤之公眾得出入場所內，由「黑仔」提供擺放電動賭博機具「小瑪莉」二台、
    「滿貫大亨麻將台」二台，而與不特定賭客賭博財物。其賭博方式，係賭客每次
    以十元硬幣投入機台內押注，如押中即可贏得五倍（「小瑪莉」）或一倍以上（
    「滿貫大亨麻將台」）不等之金額，如未押中，賭資即歸甲○○與「黑仔」正龍
    所有（五五分帳），二人並藉以擅自經營電子遊戲場業。嗣於九十一年九月二十
    一日晚間九時五十分許，為警當場查獲，並扣得上開電子遊戲賭博機具四台（含
    ＩＣ板四塊）及該等機具內賭資計新臺幣（下同）三千零九十元。
二、案經臺北縣政府警察局新莊分局報請臺灣板橋地方法院檢察署檢察官偵查起訴。
    理  由
一、右揭事實，業據被告甲○○於警詢、偵查及本院審理時坦承不諱，並有搜索扣押
    證明筆錄一份、現場照片二幀、代保管條一紙附卷可稽，且有扣案如事實欄所載
    之物可資佐證，堪信被告自白確與事實相符，本案事證已臻明確，被告犯行洵堪
    認定。
二、按未依電子遊戲場業管理條例規定辦理營利事業登記者，不得經營電子遊戲場業
    ，違反者應予處罰，電子遊戲場業管理條例第十五條、第二十二條分別定有明文
    ，而依同條例第四條第一項規定：本條例所稱電子遊戲機，指利用電、電子、電
    腦、機械或其他類似方式操縱，以產生或顯示聲光影像、圖案、動作之遊樂機具
    ，或利用上述方式操縱鋼珠或鋼片發射之遊樂機，但未具影像、圖案，僅供兒童
    騎乘者，不包括在內，雖同條例第四條第二項規定電子遊戲機不得有賭博或妨害
    風化之設計或裝置，並分類為益智類、鋼珠類及娛樂類，然此僅係規定電子遊戲
    機不得有賭博或妨害風化之設計及裝置，並非意謂有賭博之設計及裝置即非屬電
    子遊戲機；再中央主管機關經濟部依電子遊戲場業管理條例第四條第三項規定訂
    定之電子遊戲機分類標準第二條第三款第三目所定之娛樂類電子遊戲機係「其操
    作結果具射倖性，且所得之分數得作為兌換獎品之憑證或作為轉押注使用者屬之
    」，此即與一般所謂「電動賭博機具」特徵相符，足見電子遊戲場業管理條例第
    四條並未認有賭博之設計及裝置之電子遊戲機，非屬電子遊戲機；再如認賭博性
    電子遊戲機非屬電子遊戲場業管理條例所稱之電子遊戲機，則必產生未依電子遊
    戲場業管理條例規定辦理營利事業登記之業者，設置經中央主管機關評鑑分類及
    公告之電子遊戲機時，應依電子遊戲場業管理條例第二十二條論罪科刑，而設置
    賭博性電子遊戲機供人賭博時，卻不得依電子遊戲場業管理條例論罪科刑之不公
    平現象，當非電子遊戲場業管理條例係以維護社會安寧、善良風俗、公共安全及
    國民身心健康之立法本旨，合先敘明。查本件被告甲○○未依電子遊戲場業管理
    條例辦理營利事業登記，即違反電子遊戲場業管理條例第十五條規定，在上開「
    檳榔Ｅ情人」檳榔攤之公眾得出入場所內，非法經營電子遊戲場業，並擺放電動
    賭博機具與不特定賭客賭博財物；核其所為，係犯電子遊戲場業管理條例第二十
    二條之擅自經營電子遊戲場業罪及刑法第二百六十六條第一項前段之在公眾得出
    入場所賭博財物罪；其與「黑仔」二人間，有犯意聯絡與行為分擔，均為共同正
    犯；又其先後多次在公眾得出入場所賭博財物犯行，時間緊接，犯罪構成要件相
    同，所犯罪名又屬同一，顯係基於概括犯意反覆而為，為連續犯，應依刑法第五
    十六條規定論以一罪並加重其刑；至其所犯上開二罪間，具有方法結果之關係，
    為牽連犯，應依刑法第五十五條後段規定從一重之擅自經營電子遊戲場業罪處斷
    。爰審酌被告不思循謀正當途徑獲取工作報酬，反以擅自經營電子遊戲場業，甚
    至擺放電動賭博機具，供人賭博財物，藉以從中獲取不法利益，非但助長社會僥
    倖心理，亦影響社會正常經濟活動，此外復參酌其素行狀況（有臺灣高等法院刑
    案紀錄簡覆表一份在卷可查）、犯罪手段、所生危害、犯罪後坦承犯行態度良好
    等一切情狀，量處如主文所示之刑，並諭知易科罰金之折算標準，以資懲儆。
三、扣案之電動機具「小瑪琍」二台（含ＩＣ板二塊）及「滿貫大亨麻將台」二台（
    含ＩＣ板二塊），均係當場插電營業中之賭博器具，現金三千零九十元，則係在
    該等賭台機具內之賭資，業據被告供明在卷，爰均依刑法第二百六十六條第二項
    規定宣告沒收。
據上論斷，應依刑事訴訟法第四百五十二條、第二百九十九條第一項前段，刑法第二
十八條、第二百六十六條第一項前段、第五十五條後段、第四十二條第一項前段、第
二百六十六條第二項、第三十八條第一項第二款、第十一條前段，電子遊戲場業管理
條例第二十二條，罰金罰鍰提高標準條例第一條前段、第二條，判決如主文。
本案經檢察官余若凡到庭執行職務
中      華      民      國      九十二      年     三     月     七     日
                                        臺灣板橋地方法院刑事第五庭
                      法  官  王  屏  夏
右正本證明與原本無異。
如不服本判決，應於判決送達後十日內向本院提出上訴狀。
                                            書記官  楊  璧  華
中      華      民      國      九十二      年     三     月     七     日
附錄本案論罪科刑法條全文：
刑法第二百六十六條：
在公共場所或公眾得出入之場所賭博財物者，處一千元以下罰金，但以供人暫時娛樂
之物為賭博者，不在此限。（罰金數額已依罰金罰鍰提高標準條例提高為十倍）
當場賭博之器具與在賭檯或兌換籌碼處之財物，不問屬於犯人與否，沒收之。
電子遊戲場業管理條例第十五條：
未依本條例規定辦理營利事業登記者，不得經營電子遊戲場業。
電子遊戲場業管理條例第二十二條：
違反第十五條規定者，處行為人一年以下有期徒刑、拘役或科或併科新臺幣五十萬元
以上二百五十萬元以下罰金。


司法院資訊處製作；財團法人民間司法改革基金會備份。
